# 有一个投资人投资了我们公司一个项目，这个项目将历时 4 年，然后投资人会收回投资，...

提问人：luck_gr 时间：2016-06-12 14:09:29
有一个投资人投资了我们公司一个项目，这个项目将历时 4 年，然后投资人会收回投资，请问从收到投资，到利润分配，我的财务账应该怎么核算啊，谢谢各位大神啦：求解

回答人：chenyiwei
具体取决于该投资协议的条款，一般做法是将收到投资款确认为“其他非流动负债”（因为投资期限为 4 年），支付的利润分配额计入损益，投资人收回本金时转销该项“其他非流动负债”。